# 非同一控制下企业合并被购买方资产公允价值和账面价值后续处理问题

提问人：Lois2020 时间：2020-02-26 22:35:37
请教陈版：非同一控制下企业合并形成的资产公允价值和账面价值不一致时，假设是固定资产公允价值大于账面价值
1 、合并层面按照公允价值进行调整资本公积
2 、固定资产公允价值与账面价值的差额计提折旧计入成本费用
3 、部分固定资产处置时，该部分固定资产公允价值与账面价值之差计提的累计折旧转入营业外或者资产处置损益
4 、问题，合并层面确认的资本公积是否应该相应转出？该部分资产已无账面价值支撑。如果转出，转入科目？
相应的递延所得税负债该如何处理？

回答人：chenyiwei
1 、调整资本公积只是编制抵销分录过程中的一个过程性处理，这部分资本公积还是要和购买方报表中的投资成本抵销的，最终合并报表层面不体现资本公积。
2 、因此，不存在处置这些资产时合并层面资本公积是否需要转出的问题。合并层面的处置损益或者营业外收支仍按照处置价款减去处置日相关资产在合并报表层面的账面价值（以购买日公允价值为基础持续计算到处置日的金额）来计算确定。
3 、后续计提折旧、摊销或处置时，对应的递延所得税负债均转入（贷记）“所得税费用——递延所得税费用”。